臺北高等行政法院判決
　　　　　　　　　　　　　93年度簡字第01192號
原　　　告　甲○○
被　　　告　行政院勞工委員會職業訓練局臺北區就業服務中心
代　表　人　乙○○
訴訟代理人　丙○○
上列當事人間因補助費事件，原告不服行政院勞工委員會職業訓
練局中華民國93年9月7日職法字第0930036025號訴願決定，提起
行政訴訟。本院判決如下：
　　主  文
原告之訴駁回。
訴訟費用由原告負擔。
　　事  實
一、事實概要：原告前於民國89年3月16日向被告申請核發職業
    訓練券，於89年3月21日自行參加中國整體美容化妝髮型創
    新協會附設新竹職訓中心美髮班職訓課程，結訓後並於89年
    9月12日向被告提出補助職業訓練券費用申請，被告經審查
    後，同意核發原告新臺幣（以下同）5萬1千元整補助款，並
    撥入原告指定帳戶。嗣經被告重新調查結果，認原告並未全
    程參與訓練，且所已參與訓練之時數亦不符合訓練補助費用
    之標準。此外，其檢附之結訓證明書等相關表件亦有不實，
    爰依「非自願性失業勞工及特定對象職業訓練券試辦要點」
    第拾點規定，以93年4月29日北業三字第0930002465號函撤
    銷原核發職業訓練券費用補助之行政處分並向原告追繳已領
    取之職業訓練費用補助款，並限期於文到30日內繳回，如未
    能於期限內繳回，將依法移送強制執行。原告不服，提起訴
    願，經訴願決定駁回，原告猶未甘服，遂向本院提起行政訴
    訟。
二、兩造主張：
甲、原告起訴意旨略以：
  (一)原告只是將事情明白的說出來，人做事時會有疏失，當雲林
    地檢署來函要原告出庭時，因原告工作之故且要接送女兒上
    下課不克前往，故電詢後知可去信大概描述上課時間，證明
    有上課即可，又因須為生計奔波、照顧女兒，無法清清楚楚
    記住幾年前的事情，忘記了確實的上課時間，故未經思考即
    回函雲林地檢署，但是有去上足規定的時數及課程。
  (二)況且，當時補習班要原告將存摺、印章及提款卡、提款密碼
    交予補習班申請補助費，故原告根本不知道補助費何時、何
    人申請。來函指出：本人訓練期間自89年3月21日至9月21日
    止和填具職業訓練費用申請表訓練期自89年3月21日至89 年
    9月12日不符。因為原告在補習班上課，補習班如此交代，
    原告就照補習班的規定做，故此函所指叫原告不服、心難平
    。
  (三)原告錯在一時忘了確實的上課期間，但後來仔細回想起來，
    確有上足規定時數。原告心中坦蕩的為自己澄清，訴願決定
    卻以忘記是無理由駁回，故請求判決撤銷原處分及訴願決定
    。
乙、被告答辯意旨略以：
  (一)被告依據行政院勞工委員會職業訓練局93年4月6日職公字第
    0930016063號函示：「有關中國整體美容化妝髮型創新協會
    各地附設職訓中心受理陳蓉珍等199人參加職業訓練，因渠
    等涉嫌持虛偽不實之結訓證明申領訓練費用補助款，請按渠
    等所屬服務轄區分別撤銷撥付訓練費用補助款之原授益行政
    處分，並限期繳回。」，並以93年四月29日北業三字第0930
    002465號函請繳回職訓補助費51,000元在案。
  (二)今原告提起行政訴訟所持理由稱：雲林地檢署告知可去信大
    概描述上課時間，證明有上課即可，原告因須為生計奔波，
    照顧家中年邁雙親與幼女，無法清清楚楚記住幾年前的事情
    ，故未經思考即回函雲林地檢署大概描述而造成錯誤有失公
    允，但原告稱確有上足規定時數，心中坦蕩為自己澄清，沒
    有騙政府的錢。
  (三)查本件原告於92年12月16日致臺灣雲林地方法院檢察署李檢
    察官之調查說明信函中稱：「本人甲○○約於民國89年初（
    89.3至89.6）至新竹超越美容補習班參加職訓局輔導之美容
    課程，並於89年6月2日取得行政院勞委會核發之技術士證。
    」，與其所檢附之職業訓練券費用的申請表及其檢附附件結
    訓證書、結訓證明書內載明之時程及總時數（89年3月21 日
    至9月12日，計500小時）均不相符，就原告單親家庭又需負
    擔家計扶養親屬，處境堪憐，狀稱上足時數，惟並無明確之
    事證，仍宜以檢調機關調查之證據為依據，故被告依規定予
    以追繳前揭職訓補助費，並無不合。
  (四)綜上，本件行政訴訟為無理由，爰請求判決駁回原告之訴。
　　理  由
一、本件被告之代表人原為蘇昭如，自93年12月16日變更為乙○
    ○，是其聲明承受訴訟，核無不合，應予准許。
二、本件係原告前於89年3月16日向被告提出補助職業訓練券費
    用申請，被告經審查後，同意核發原告5萬1千元整補助款，
    並撥入原告指定帳戶。嗣經被告重新調查結果，認原告並未
    全程參與訓練，且所已參與訓練之時數亦不符合訓練補助費
    用之標準，爰依「非自願性失業勞工及特定對象職業訓練券
    試辦要點」第拾點第1款規定，於93年4月29日函撤銷原核發
    職業訓練券費用補助，並向原告追繳已領取之職業訓練費用
    補助款，並限期於文到30日內繳回，如未能於期限內繳回，
    將依法移送強制執行。原告則不服，為如事實欄所載之主張
    。是本件應審究者厥為原告是否全程參與訓練，且所參與訓
    練之時數是否符合訓練補助費用之標準？
三、經查：
  (一)本件原告以其於89年3月21日自行參加中國整體美容化妝髮
    型創新協會附設新竹職訓中心美髮班職訓課程，結訓後並於
    89年9月12日向被告提出補助職業訓練券費用申請，被告經
    審查後，同意核發原告5萬1千元整補助款，並撥入原告指定
    帳戶之事實，有行政院勞工委員會職業訓練局補助非自願性
    失業勞工及特定對象職業訓練券費用表及郵政存簿儲金團體
    戶存款單影本各一紙在卷足憑，且為原告所不爭執，洵堪認
    定。
  (二)原告於92年12月16日致臺灣雲林地方法院檢察署王建發書記
    官函自陳：「本人甲○○約於民國89年初（89.3至89.6）有
    至新竹超越美容補習班參加職訓局輔導之美容課程，並於89
    年6月2日取得行政院勞委會核發之技術士證。‧‧。」等語
    ；揆諸原告於上開職業訓練費用申請表「訓練期間」欄填具
    「訓練期間自89年3月21日至89年9月12日計六個月（總訓練
    時數共500小時）」，且檢附結訓證明書亦載明訓練期間自
    89年3月21日至9月21日止，是原告所自陳顯與原告填具職業
    訓練費用申請表訓練期間自89年3月21日至89年9月12日並不
    符；從而，被告認原告以不實證明領取職業訓練券費用補助
    之事實，自屬依法有據。至原告主張其確實上完美髮課程，
    因參加美容班課程已是數年前，記憶有點遺忘，並因於89年
    6月2日取得技術士證，故以為上課時間自民國89年3月21日
    至6月2日，但實為自89年3月21日至9月21日，上足滿6個月
    之課程時間乙節，惟未能舉證以實其說，上開主張尚難可採
    。
四、綜上所述，原處分依上開要點第拾點第1款之規定，限期原
    告繳回已領取之職業訓練費用補助款項，如未能於期限內繳
    回，將依法移送強制執行，依法並無不合。原告徒執前詞，
    聲請撤銷原處分及訴願決定，為無理由，應予駁回。又本件
    依卷內資料，事證已臻明確，爰不經言詞辯論為之，併此敘
    明。
據上論結，本件原告之訴為無理由，爰依行政訴訟法第236條、
第195條第1項後段、第98條第3項前段，判決如主文。
中　　華　　民　　國　　94　　年　　3　　月　　17　　日
                       第七庭    法  官　黃　秋　鴻
上為正本係照原本作成。
本件以訴訟事件所涉及之法律見解具有原則性者為限，始得於本
判決送達後20日內向本院提出上訴狀並表明上訴理由，如已於本
判決宣示後送達前提起上訴者，應於判決送達後20日內補具上訴
理由（均按他造人數附繕本），且經最高行政法院許可後方得上
訴。
中　　華　　民　　國　　94　　年　　3　　月　　17　　日
                                 書 記 官  王 琍 瑩
